# 员工无息借款的会计处理

提问人：wx_62e24ced0c2a 时间：2022-08-12 18:26:17
求助陈版主：
请问这两种情况下应该怎么进行会计处理呢？
1 、员工免息借款，前 2 年不用偿还，第 3 年开始每月偿还定额本金直至还完；
2 、员工免息借款，但条件是 5 年内不离职或不降职：
a. 若条件满足， 5 年后归还本金；
b. 若条件不满足，假设第 3 年末离职，员工需按照原借款合同中规定的利率，一次性偿还三年的利息加本金。
@chenyiwei

回答人：chenyiwei
需考虑以下问题：
1 、员工借款的原因和用途？
2 、获得无息借款的员工需满足何种条件？
可参考：《中审众环研究 2020 》之“问题4-1-27（企业为员工购房提供低息或无息贷款的处理）”。